最高法院刑事裁定　　　　　　　　　　 111年度台抗字第15號
抗　告　人　鄭繼樑
 
 

 
上列抗告人因違反毒品危害防制條例案件，不服臺灣高等法院花
蓮分院中華民國110年11月22日駁回其聲請再審之裁定（110年度
聲再字第25號），提起抗告，本院裁定如下：
    主  文
抗告駁回。
    理  由
一、刑事訴訟法對於有罪確定判決之救濟程序，設有再審及非常
    上訴二種，前者係為原確定判決認定事實錯誤而設立之救濟
    程序，與後者係為糾正原確定判決違背法令者有別，是倘所
    指摘者，係關於原確定判決適用法律不當之情形，應依非常
    上訴程序尋求救濟，不得聲請再審。又經法院認無再審理由
    而以裁定駁回後，不得更以同一原因聲請再審，刑事訴訟法
    第434條第3項定有明文，另同法第420條第1項第6 款所稱新
    事實或新證據，除須具有未判斷資料性之「新規性」（或稱
    嶄新性、新穎性）外，尚須具備單獨或與先前之證據綜合判
    斷而足以動搖原確定判決所認定事實之「確實性」（或稱顯
    著性、明確性）特性，二者先後層次有別，且均不可或缺，
    倘未兼備，自無准予再審之餘地。
二、本件抗告人鄭繼樑就原審法院107 年度上訴字第205、206號
    違反毒品危害防制條例案件刑事確定判決（下稱原確定判決
    ），依刑事訴訟法第420條第1項規定聲請再審，其聲請意旨
    略如原裁定理由欄一之㈠至㈢所載。原裁定對於前揭聲請意
    旨所舉各證據方法或證據資料，其中關於原確定判決援引抗
    告人與游茂盛間通訊監察譯文，作為不利抗告人之證據，縱
    有違反通訊保障及監察法第18條之1第1項規定，應屬可否提
    起非常上訴之範疇，與得聲請再審之事由無涉；另游茂盛於
    警詢、審理中之證詞，係卷內業已存在而經原確定判決審酌
    判斷之證據資料，抗告人復徒憑己見而為相異評價，何以非
    屬刑事訴訟法第420條第1項第6 款所謂新證據或新事實，逐
    一論列說明其論據；至於抗告人提出其於中華郵政股份有限
    公司之存款、定期存款、壽險保單等證據資料，主張其資產
    甚豐，無須販賣毒品，其係遭鄭秀麗、游茂盛等人與員警合
    謀陷害等情，前經原審法院以109 年度聲再字第16號裁定認
    其並無再審理由，予以駁回，抗告人不服提起抗告，經本院
    以110年度台抗字第422號裁定駁回抗告確定，要係就同一原
    因聲請再審，並非適法。因認本件聲請再審，或為不合法，
    或為無理由，予以駁回，並敘明本件並無通知抗告人到場聽
    取其意見之必要之理由。揆之首揭說明，核無違誤。
三、抗告意旨置原裁定論斷於不顧，就原裁定已為論駁之事項，
    任憑己意，再事爭辯；或對於原確定判決取捨證據等採證認
    事職權行使，而與再審無關事項任意指摘，以圖證明抗告人
    於原確定判決法院所為有利之主張為真實；或係指摘原確定
    判決有無違背法令，而屬得否據之提起非常上訴之問題，與
    再審程序係就認定事實是否錯誤之救濟無涉，亦非適法之再
    審理由。本件抗告為無理由，應予駁回。
據上論結，應依刑事訴訟法第412條，裁定如主文。
中    華    民    國   111    年    1     月    12    日
                  刑事第六庭審判長法  官  許  錦  印  
                                  法  官  朱  瑞  娟  
                                  法  官  劉  興  浪  
                                  法  官  高  玉  舜  
                                  法  官  何  信  慶  
本件正本證明與原本無異
                                  書記官
中    華    民    國   111    年    1     月    17    日